【裁判字號】    89,交訴,27
【裁判日期】    890502
【裁判案由】    業務過失致死
【裁判全文】
臺灣嘉義地方法院刑事判決                          八十九年度交訴字第二七號
    公  訴  人  臺灣嘉義地方法院檢察署檢察官
    被      告  丙○○
右列被告因業務過失致死案件，經檢察官提起公訴（八十九年度偵字第一五九一號）
，本院判決如左︰
    主  文
丙○○從事業務之人，因業務上之過失致人於死，處有期徒刑玖月，緩刑參年。
    事  實
一、丙○○係營業大貨車司機，為從事駕駛業務之人，於民國八十九年二月一日上午
    十一時四十五分許，駕駛車號ＪＨ二五二號營業大貨車，沿省道台十八線公路東
    向西即嘉義縣阿里山鄉往嘉義市區方向，途經劃有分向限制線（雙黃線）且設有
    行車速度限制標誌為三十公里之路段即省道台十八線公路三八‧五公里處時，應
    注意行車速度，依標誌之規定，又汽車在雙向二車道行駛時，應在遵行車道內行
    駛，在劃有分向限制線（雙黃線）之路段，不得駛入來車之車道內，且行經設有
    禁止超車標線之處所，不得超車，而設於路段中之雙黃實線，係用以分隔對向車
    道，並雙向禁止超車、跨越或迴轉，及汽車行駛時，駕駛人應注意車前狀況暨兩
    車併行之間隔，並隨時採取必要之安全措施，而依當時天候為晴，日間光線良好
    ，路面乾燥無缺陷，道路無障礙物，視距良好等情觀之，並無不能注意之情事，
    丙○○於途經上開路段時，竟疏未注意兩車併行之間隔即貿然以時速五十公里之
    速度跨越分向限制線（雙黃線）超車行駛，而不慎擦撞同方向由安明達駕駛搭載
    友人汪忠義之未懸掛車牌重型機車，致安明達人車倒地，受有腦挫傷之傷害，經
    送醫於八十九年二月十二日二十二時十分許，因腦挫傷不治死亡。丙○○於肇事
    後犯罪未經發覺前，主動委託路人報警，並向尚不知肇事者為何人之警員乙○○
    主動表示其即為肇事車輛之駕駛者而自首，嗣並接受裁判。
二、案經台灣嘉義地方法院檢察署檢察官相驗後自動檢舉偵查起訴。
    理  由
一、訊據被告丙○○對右揭事實坦承不諱，核與被害人安明達之母甲○○○之指述及
    證人汪忠義證述之情節均相符，並有道路交通事故調查表一份、現場照片七幀在
    卷可稽。而被害人因本件車禍死亡，亦經台灣嘉義地方法院檢察署檢察官督同法
    醫師到場相驗屬實，製有相驗筆錄、驗斷書、相驗屍體證明書附卷足憑。按汽車
    行駛時，駕駛人應注意車前狀況暨兩車併行之間隔，並隨時採取必要之安全措施
    ，以防止發生危險事故，及汽車行車速度，依標誌之規定，又汽車在雙向二車道
    行駛時，應在遵行車道內行駛，在劃有分向限制線之路段，不得駛入來車之車道
    內，且行經設有禁止超車標線之處所，不得超車，而設於路段中之雙黃實線，係
    用以分隔對向車道，並雙向禁止超車、跨越或迴轉，道路交通安全規則第九十四
    條第三款、九十三條第一項前段、第九十七條第一款、第二款、第一百零一條第
    二款及道路交通標誌標線號誌設置規則第一百四十九條第一款第八目分別定有明
    文。被告係駕駛汽車之人，本應注意遵守上開規定，而車禍發生當時天候為晴，
    雖為夜間然有照明，路面乾燥無缺陷，無道路障礙物，視距良好等情，有道路交
    通事故調查報告表一份在卷可憑，被告駕車途經肇事地點，本應注意上開情事，
    而依當時情狀，並無不能注意之情形，竟疏未注意兩車併行之間隔即貿然以時速
    五十公里之速度跨越分向限制線（雙黃線）超車行駛，而不慎擦撞同方向由被害
    人駕駛搭載友人汪忠義之未懸掛車牌重型機車，致被害人人車倒地，受有腦挫傷
    之傷害，被告自有應注意能注意而不注意之過失甚明。又被告之過失行為復與被
    害人之死亡間，有相當之因果關係，從而，事證明確，被告之犯行洵堪認定。
二、本件被告係營業大貨車司機，此據其供明在卷，為從事駕駛業務之人，於執行該
    業務時，因過失肇事致人於死，核其所為，係犯刑法第二百七十六條第二項之業
    務過失致人於死罪。被告於肇事後犯罪未經發覺前，主動委託路人報警，並向尚
    不知肇事者為何人之警員乙○○主動表示其即為肇事車輛之駕駛者而自首之事實
    ，業據證人乙○○於本院審理時證述明確（見本院八十九年四月二十一日審判筆
    錄），被告嗣並接受裁判，顯已合於刑法第六十二條前段自首規定之要件，爰依
    該規定減輕其刑。茲審酌被告過失程度，肇事之經過，犯罪所生之危害不輕，事
    後迅與被害人家屬達成民事和解，有和解書一份附卷可稽，及犯後坦誠態度良好
    等一切情況，量處如主文所示之刑。又被告前未曾受有期徒刑以上刑之宣告，有
    卷附台灣高等法院被告全國前案紀錄表可查，經此教訓，應知警惕，當無再犯之
    虞，本院認以暫不執行刑罰為適當，爰併諭知緩刑三年，以勵自新。
三、據上論斷，應依刑事訴訟法第二百九十九條第一項前段，刑法第二百七十六條第
    二項、刑法第六十二條前段、第七十四條第一款、罰金罰鍰提高標準條例第一條
    前段，判決如主文。
本案經檢察官林世芬到庭執行職務。
中    華    民    國      八十九      年      五      月          二    日
                              臺灣嘉義地方法院刑事第二庭
                                      法  官  劉  瓊  雯
右正本證明與原本無異。
如不服本判決，應於判決送達後十日內向本院提出上訴狀( 應附繕本 )。
中    華    民    國     八十九       年      五      月          二    日
                                      書記官  陳  冠  學
附錄本案論罪科刑法條：
刑法第二百七十六條第二項
從事業務之人，因業務上之過失犯前項之罪者，處五年以下有期徒刑或拘役，得併科
三千元以下罰金。


司法院資訊處製作；財團法人民間司法改革基金會備份。
